臺灣桃園地方法院刑事判決　　　　　　100年度智簡上字第5號
公　訴　人　臺灣桃園地方法院檢察署檢察官
上　訴　人
即　被　告　古惠臻
上列上訴人因違反商標法案件，不服本院100 年度壢智簡字第17
號100 年7 月15日之第一審刑事簡易判決（臺灣桃園地方法院檢
察署檢察官聲請簡易判決處刑書案號：100 年度偵字第8303號）
，提起上訴，本院管轄之第二審合議庭判決如下：
    主  文
上訴駁回。
古惠臻緩刑貳年。
    理  由
一、證據能力：
  (一)按被告之自白，非出於強暴、脅迫、利誘、詐欺、疲勞訊問
    、違法羈押或其他不正之方法，且與事實相符者，得為證據
    ；被告陳述其自白係出於不正之方法者，應先於其他事證而
    為調查，該自白如係經檢察官提出者，法院應命檢察官就自
    白之出於自由意志，指出證明之方法，刑事訴訟法第156 條
    第1 項、第3 項定有明文。準此，被告對檢察官所提渠於警
    詢時及偵查中之供述，其證據能力並無意見，復本院亦查無
    有何顯然不正之方法取得情事，而悖於其自由意志，是被告
    前開供述得為證據，合先敘明。
  (二)次按被告以外之人（包括證人、鑑定人、告訴人、被害人及
    共同被告等）於審判外之陳述雖不符刑事訴訟法第159 條之
    1 至之4 等4 條之規定，而經當事人於審判程序同意作為證
    據，法院審酌該言詞陳述或書面陳述作成時之情況，認為適
    當者，亦得為證據；當事人、代理人或辯護人於法院調查證
    據時，知有刑事訴訟法第159 條第1 項不得為證據之情形，
    而未於言詞辯論終結前聲明異議者，視為有前項之同意，同
    法第159 條之5 定有明文。立法意旨在於傳聞證據未經當事
    人之反對詰問予以核實，原則上先予排除。惟若當事人已放
    棄反對詰問權，於審判程序中表明同意該等傳聞證據可作為
    證據；或於言詞辯論終結前未聲明異議，基於尊重當事人對
    傳聞證據之處分權，及證據資料愈豐富，愈有助於真實發見
    之理念，且強化言詞辯論主義，使訴訟程序得以順暢進行，
    上開傳聞證據亦均具有證據能力。查本件所引用之被告以外
    之人於審判外之陳述，因公訴人、被告均表示不爭執其證據
    能力，復本院認其作成之情形並無不當情形，經審酌後認為
    適當，故前開審判外之陳述得為證據，併此敘明。
  (三)另本院所引用之非供述證據，均與本件事實具有自然關聯性
    ，且核屬書證、物證性質，又查無事證足認有違背法定程序
    或經偽造、變造所取得等證據排除之情事，復經本院依刑事
    訴訟法第164 條、第165 條踐行物證、書證之調查程序，況
    公訴人及被告對此部分之證據能力亦均不爭執，是堪認均有
    證據能力。
二、本案經本院合議庭審理結果，認原審以上訴人即被告犯商標
    法第82條之非法販賣侵害商標權之商品罪，判處有期徒刑3
    月，如易科罰金，以新臺幣1,000 元折算壹日，扣案仿冒如
    聲請簡易判決處刑書附件所示「Hello Kitty 」商標圖樣之
    零錢包132 個均沒收，其認事用法及量刑均無不當，上訴人
    提起本件上訴，非有理由，應予駁回。本判決有關事實、證
    據及理由引用第一審判決書及聲請簡易判決處刑書之記載（
    詳如附件）。
三、查被告未曾受有期徒刑以上刑之宣告，有臺灣高等法院被告
    前案紀錄表1 份在卷可稽，其因一時失慮，致罹本罪，事後
    已與被害人日商三麗鷗股份有限公司達成和解，並依和解條
    件償還債務，日商三麗鷗股份有限公司亦不反對給予被告緩
    刑，此有和解契約書及日商三麗鷗股份有限公司陳報狀附卷
    可稽，顯見被告已有悔意，其經此偵查及審理程序，應已知
    所警惕，而無再犯之虞，本院綜合各情，認本件所宣告之刑
    ，以暫不執行為適當，爰依法為緩刑2 年之宣告，以啟自新
    。
據上論斷，應依刑事訴訟法第455 條之1 第1 項、第3 項、第36
8 條、373 條，刑法第74條第1 款，判決如主文。
本案經檢察官陳淑蓉到庭執行職務。
中    華    民    國   100    年    10    月    28    日
                  刑事第六庭審判長法  官  錢建榮
                                  法  官  王鐵雄
                                  法  官  游智棋
以上正本證明與原本無異。
本判決不得上訴。
                                  書記官  陳育萱
中    華    民    國   100    年    11    月    1     日
附錄本案論罪科刑法條：
商標法第82條
明知為前條商品而販賣、意圖販賣而陳列、輸出或輸入者，處
1 年以下有期徒刑、拘役或科或併科新臺幣5 萬元以下罰金。